臺灣屏東地方法院刑事判決
111年度交易字第121號
公  訴  人  臺灣屏東地方檢察署檢察官
被      告  鄧卜云


上列被告因公共危險案件，經檢察官提起公訴（110年度偵字第7
092號），被告於本院準備程序中就被訴事實為有罪之陳述，經
本院告知簡式審判程序之旨，並聽取當事人之意見後，裁定改依
簡式審判程序進行，判決如下：
    主  文
甲○○犯不能安全駕駛動力交通工具罪，處有期徒刑伍月，如易科
罰金，以新臺幣壹仟元折算壹日。
    事  實
一、甲○○於民國110年6月27日0時至同日1時許，在其位於屏東縣
    ○○市○○路000巷00號之住處飲用啤酒後，其吐氣所含酒精濃
    度已達每公升0.25毫克以上，竟仍基於不能安全駕駛動力交
    通工具之犯意，於同日4時許，駕駛車牌號碼000-0000號自
    用小客車上路。嗣其於同日4時5分許，行經屏東縣屏東市自
    由路與迪化街交岔路口時，自撞安全島並因而受傷，嗣警方
    據報到場處理，並前往甲○○就醫之寶建醫療社團法人寶建醫
    院，甲○○於員警尚未發覺其酒後駕駛動力交通工具之犯行前
    ，即向員警坦承其為肇事人且於肇事前有飲酒，員警乃於同
    日5時43分許，對其實施吐氣酒精濃度測試，測得其吐氣所
    含酒精濃度達每公升0.77毫克，而悉上情。
二、案經屏東縣政府警察局屏東分局報告臺灣屏東地方檢察署檢
    察官偵查後起訴。
    理  由
一、本件被告葉連清所犯係死刑、無期徒刑、最輕本刑為3 年以
    上有期徒刑以外之罪，其於準備程序中就被訴事實為有罪之
    陳述（見本院卷第44頁），經本院告知簡式審判程序之旨，
    並聽取檢察官及被告之意見後，認為適宜進行簡式審判程序
    ，依刑事訴訟法第273 條之1 第1 項規定，裁定改依簡式審
    判程序審理。又依刑事訴訟法第273 條之2 規定，簡式審判
    程序之證據調查，不受同法第159 條第1 項、第161 條之2 
    、第161 條之3 、第163 條之1 及第164 條至170條有關傳
    聞證據排除等規定之限制，亦即具有傳聞證據性質之各項證
    據，均有證據能力，得作為證據使用，合先敘明。
二、上開犯罪事實，業據被告甲○○於警詢、偵訊及本院審理中坦
    承不諱（見警卷第9至12頁，偵卷第21至22頁，本院卷第44
    、50、52頁），復有員警調查報告、道路交通事故現場圖、
    道路交通事故調查報告表（一）（二）、屏東縣政府警察局
    交通警察隊道路交通事故當事人酒精測定記錄表、屏東縣政
    府警察局交通警察隊道路交通事故肇事人自首情形記錄表、
    車輛詳細資料報表、證號查詢汽車駕駛人資料、屏東縣政府
    警察局舉發違反道路交通管理事件通知單影本及現場蒐證照
    片等資料在卷可稽（見警卷第7、13至17、23至31、39至46
    頁），足認被告前開任意性自白與事實相符，堪以採信。綜
    上，本案事證明確，被告犯行堪以認定，應予依法論科。
三、論罪科刑：
  ㈠按行為後法律有變更者，適用行為時之法律，但行為後之法
    律有利於行為人者，適用最有利於行為人之法律，刑法第2
    條第1項定有明文。查被告行為後，刑法第185條之3第1項於
    111年1月28日修正公布，且於同年1月30日施行，修正前之
    法定刑為「處2年以下有期徒刑，得併科新臺幣（下同）20
    萬元以下罰金」，修正後則規定「處3年以下有期徒刑，得
    併科30萬元以下罰金」，經比較新舊法之結果，修正後刑法
    之規定顯然並未較有利於被告，是依刑法第2條第1項前段之
    規定，自應適用被告行為時即修正前刑法第185條之3第1項
    之規定處斷。
  ㈡核被告所為，係犯修正前刑法第185 條之3 第1 項第1 款之
    不能安全駕駛動力交通工具罪。
  ㈢被告前因公共危險及過失傷害案件，分別經本院以108年度度
    交簡字第1458號判決判處有期徒刑3月確定、臺灣雲林地方
    法院以108年度交易字第59號判決判處有期徒刑6月確定；上
    開2罪嗣經本院以108年度聲字第1659號裁定定應執行有期徒
    刑8月確定，於109年1月10日易科罰金執行完畢乙情，有臺
    灣高等法院被告前案紀錄表1份在卷可查。至公訴意旨雖認
    被告本案犯行應論以累犯，惟並未就構成累犯之事實及應加
    重其刑之事項具體指出相關證明方法，是參最高法院110年
    度台上大字第5660號裁定意旨，本院尚無庸依職權調查並為
    相關之認定，惟被告有如上述所載之犯罪科刑與執行完畢情
    形，則其於5年內再犯罪質相同之公共危險案件，仍為本院
    列為刑法第57條第5款所定量刑之審酌事項，附此敘明。
  ㈣又被告在有偵查犯罪職權之機關或公務員發覺前，即向前往
    寶建醫院之員警坦承其為肇事人且於肇事前有飲酒等情，有
    前揭自首情形紀錄表及屏東縣政府警察局111年4月1日屏警
    交字第11132572400號函所檢附該局交通隊警員陳建達於111
    年3月1日製作之職務報告各1 份在卷可稽（見警卷第25頁；
    本院卷第33至35頁），足見被告對於未發覺之罪自首並接受
    裁判，爰依刑法第62條前段之規定減輕其刑。
  ㈤爰審酌被告前已有酒後駕車前科紀錄，有前揭臺灣高等法院
    前案紀錄表在卷可查，其於酒後吐氣所含酒精濃度達每公升
    0.77毫克，已超過吐氣所含酒精濃度每公升0.25毫克之法定
    標準值之情形下，貿然駕駛自用小客車上路並因而肇事，顯
    見其漠視一般往來之公眾及駕駛人之用路安全，且政府各相
    關機關業就酒醉駕車之危害性以學校教育、媒體傳播等方式
    一再宣導，為時甚久，被告應對於該項誡命知之甚詳，猶不
    知警惕，再犯本件相同之公共危險罪，顯然欠缺守法意識，
    對社會危害性非低；惟念及被告犯後始終坦承犯行之態度，
    兼衡其自述大學畢業之智識程度、案發時及現今均從事網拍
    業、離婚、一子未成年之家庭生活狀況等一切情狀（見本院
    卷第52頁），量處如主文所示之刑。
據上論斷，應依刑事訴訟法第273條之1第1項、第299條第1項前
段，刑法第2條第1項前段、第185條之3第1項第1款（修正前）、
第62條前段、第41條第1項，刑法施行法第1條之1第1項，判決如
主文。
本案經檢察官陳建州提起公訴，檢察官王雪鴻到庭執行職務。
中　　華　　民　　國　　111 　年　　5 　　月　　31　　日
                  刑事第三庭    法  官  張瑞德
以上正本證明與原本無異。
如不服本判決應於收受判決後20日內向本院提出上訴書狀，並應
敘述具體理由；其未敘述上訴理由者，應於上訴期間屆滿後20日
內向本院補提理由書（均須按他造當事人之人數附繕本）「切勿
逕送上級法院」。
中　　華　　民　　國　　111 　年　　6 　　月　　1 　　日
                                書記官  李佩玲
附錄本件論罪科刑法條：
修正前刑法第185條之3第1項第1款：
駕駛動力交通工具而有下列情形之一者，處2 年以下有期徒刑，
得併科20萬元以下罰金：
一、吐氣所含酒精濃度達每公升零點二五毫克或血液中酒精濃度
    達百分之零點零五以上。